# 非同一控制下企业合并，合并成本的确定

提问人：行的啊 时间：2020-07-21 22:38:00
请教陈版主及各位大神， 2017 年A公司收购B公司19%股权，作为联营企业， 2020 年 3 月A公司对B公司进行增资，增资后持有B公司80%股权，构成非同一控制下企业合并，同时协议约定至 2020 年 12 月 31 日，A公司进行分红时，原股东可按40%的比例享有，A公司享有60%（同时约定至少以B公司可分配利润的80%进行分红）， 2021 年后按注册资本比例分红，清缴陈版主，A公司考虑合并对价时，除了按元19%在合并日的公允价外，是否需要考虑20%给原股东的额外分红，目前初步打算合并对价按19%在合并日（ 2020 年 6 月 30 日）的公允价+支付对价+（截止 630 的留存收益+预估7-12月净利润，按1-6月净利润预估）作为合并对价，目前未查到相关案例，请陈版主赐教。

回答人：chenyiwei
建议首先了解为何在 2020 年底前分红比例不同于股权比例，背后的原因是什么？再根据具体的原因考虑对该项差异如何进行会计处理。
另外，建议关注增资和收购股权的作价是否偏低（低于标的股权在购买日的公允价值），因此要让渡一部分分红权作为补偿。如果不显著偏低，则你的解释和理解不一定成立。